臺灣高等法院刑事判決　　　　　　　　100年度上訴字第923號
上　訴　人
即　被　告　洪豊登
選任辯護人　簡宏明律師
上列上訴人因違反槍砲彈藥刀械管制條例案件，不服臺灣板橋地
方法院99年度訴字第1520號，中華民國100年1月14日第一審判決
（起訴案號：臺灣板橋地方法院檢察署99年度偵字第6089、1018
4號），提起上訴，本院判決如下：
    主  文
原判決撤銷。
洪豊登未經許可，寄藏子彈，處有期徒刑陸月，併科罰金新臺幣
貳拾萬元。有期徒刑部分如易科罰金，以新臺幣壹仟元折算壹日
；罰金部分如易服勞役以新臺幣壹仟元折算壹日。
    事  實
一、洪豊登明知可供槍枝使用具有殺傷力之非制式子彈，為槍砲
    彈藥刀械管制條例所管制之物品，未經許可不得寄藏、持有
    之，竟於民國99年（起訴書誤載為98年）2月11日14時許，
    在臺北市○○區○○路與大北路口，因受真實姓名不詳綽號
    「古呆」之成年友人委託寄放可供槍枝使用具有殺傷力之由
    金屬彈殼組合直徑8.9±0.5mm金屬彈頭而成之非制式子彈6
    顆及不具殺傷力之由金屬彈殼組合直徑8.9±0.5mm金屬彈頭
    而成之非制式子彈28顆（鑑定時均已試射用罄，另起訴書誤
    載為具有殺傷力之直徑8.9±0.5mm之子彈34顆，應予更正）
    ，即基於非法持有、寄藏上揭非制式子彈之犯意，而應允之
    ，並將上揭非制式子彈藏放於其隨身所背之包包內。嗣於同
    日19時許，為警在新北市三重區○○○街72號對面之環快停
    車場內攔檢林俊廷（另案審理）所駕駛車牌5768-MW號自用
    小客車時，當場於洪豊登隨身所背包包內扣得上開可供槍枝
    使用具有殺傷力之由金屬彈殼組合直徑8.9±0.5mm金屬彈頭
    而成之非制式子彈6顆及不具殺傷力之由金屬彈殼組合直徑
    8.9±0.5mm金屬彈頭而成之非制式子彈28顆，而悉上情。
二、案經臺北市政府警察局士林分局報請臺灣板橋地方法院檢察
    署檢察官偵查起訴。
    理  由
壹、程序方面：
    按被告以外之人於審判外之言詞或書面陳述，除法律有規定
    者外，不得作為證據；又被告以外之人於審判外之陳述，雖
    不符合同法第159條之1至第159條之4之規定，但經當事人於
    審判程序同意作為證據，法院審酌該言詞陳述或書面陳述作
    成時之情況，認為適當者，亦得為證據。當事人、代理人或
    辯護人於法院調查證據時，知有第159條第1項不得為證據之
    情形，而未於言詞辯論終結前聲明異議者，視為有前項之同
    意，刑事訴訟法第159條第1項及第159條之5分別定有明文。
    本判決下列所引用之證據資料，均經依法踐行調查證據程序
    ，當事人於本院言詞辯論終結前亦未聲明異議，本院審酌證
    據資料製作時之情況，均無違法不當及證明力明顯過低之瑕
    疵，亦查無依法應排除其證據能力之情形，認以之作為證據
    應屬適當，皆有證據能力。
貳、實體方面：
  一訊據上訴人即被告洪豊登坦承其於上揭時、地受綽號「古呆
    」委託，代為保管上開扣案之可供槍枝使用具有殺傷力之由
    金屬彈殼組合直徑8.9±0.5mm金屬彈頭而成之非制式子彈6
    顆及不具殺傷力之由金屬彈殼組合直徑8.9±0.5mm金屬彈頭
    而成之非制式子彈28顆，並將之藏放於其隨身所背之包包內
    。嗣於99年2月11日19時許，為警在新北市三重區○○○街
    72號對面之環快停車場內攔檢林俊廷所駕駛車號5768-MW號
    自用小客車時，當場於其隨身所背包包內扣得上開非制式子
    彈之事實不諱（見99年度偵字第6089號卷第38頁、第39頁、
    第98頁、原審卷第54頁反面、第75頁反面、第76頁、本院卷
    第47頁），核與同案被告林俊廷於警詢時、偵查中供述之情
    節相符（見上揭偵卷第29頁、第30頁、第94頁），並有臺北
    市警察局士林分局搜索筆錄及扣押物品目錄表影本各1份在
    卷可稽（見上揭偵卷第9至12頁）。此外，復有可供槍枝使
    用具有殺傷力之由金屬彈殼組合直徑8.9±0.5mm金屬彈頭而
    成之非制式子彈6顆及不具殺傷力之由金屬彈殼組合直徑8.9
    ±0.5mm金屬彈頭而成之非制式子彈28顆扣案可資佐證，而
    上開扣案之非制式子彈34顆（鑑定時均已試射用罄），經送
    內政部警政署刑事警察局鑑定結果：「…二、送鑑子彈34顆
    ，鑑定情形如下：(一)33顆，認均係非制式子彈，由金屬彈殼
    組合直徑8.9±0.5mm金屬彈頭而成，採樣11顆：4顆，可擊
    發，認均具殺傷力；7顆，雖可擊發，惟發射動能不足，認
    不具殺傷力。(二)1顆，認係非制式子彈，由金屬彈殼組合直
    徑8.9±0.5mm金屬彈頭而成，經試射，雖可擊發，惟發射動
    能不足，認不具殺傷力。」有該局99年3月19日刑鑑字第099
    0022589號鑑定書乙份在卷可佐（見上揭偵卷第105頁背面）
    。而本院依被告聲請函請內政部警政署刑事警察局，就其中
    未經試射之子彈22顆補充鑑定結果：其中2顆，可擊發，認
    具殺傷力；19顆，雖可擊發，惟發射動能不足，認不具殺傷
    力；1顆，無法擊發，認不具殺傷力，有該局100年5月17日
    刑鑑字第1000057274號函在卷為憑（見本院卷第34頁）。被
    告上開自白與事實相符，堪以採信。本件事證明確，被告寄
    藏可供槍枝使用具有殺傷力之由金屬彈殼組合直徑8.9±0.5
    mm金屬彈頭而成之非制式子彈6顆（鑑定時已試射鑑用罄）
    之犯行，堪以認定，應依法論科。
  二核被告所為，係犯槍砲彈藥刀械管制條例第12條第4項之未
    經許可，寄藏子彈罪。
  三原審對被告予以論罪科刑，固非無見。惟被告受綽號「古呆
    」之成年男子委託寄藏之非制式子彈34顆，經試射結果，具
    有殺傷力之非制式子彈僅有6顆，原判決認34顆非制式子彈
    均具有殺傷力，尚有未洽。被告執此上訴指摘原判決不當，
    為有理由，應由本院予以撤銷改判。爰審酌被告寄藏非制式
    子彈，對社會治安具有危險性，其寄藏上開非制式子彈之時
    間非長，犯後坦承犯行，態度良好，兼衡被告犯罪之目的、
    手段、智識程度及生活狀況等一切情狀，量處有期徒刑6月
    ，併科罰金新臺幣20萬元，並分別諭知易科罰金（有期徒刑
    部分）、易服勞役（罰金部分）之折算標準。至扣案之可供
    槍枝使用具有殺傷力之由金屬彈殼組合直徑8.9±0.5mm金屬
    彈頭而成之非制式子彈6顆，經內政部警政署刑事警察局鑑
    驗試射，已因試射擊發而失其違禁物之性質，另其餘不具殺
    傷力之由金屬彈殼組合直徑8.9±0.5mm金屬彈頭而成之非制
    式子彈28顆，因不具殺傷力，非屬違禁物，爰均不為沒收之
    諭知。
據上論斷，應依刑事訴訟法第369條第1項前段、第364條、第299
條第1項前段，槍砲彈藥刀械管制條例第12條第4項，刑法第11條
前段、第41條第1項前段、第42條第3項前段，判決如主文。
本案經檢察官黃全祿到庭執行職務。
中    華    民    國    100   年    7     月    14    日
                  刑事第七庭  審判長法  官  陳憲裕
                                    法  官  游紅桃
                                    法  官  楊智勝
以上正本證明與原本無異。
如不服本判決，應於收受送達後10日內向本院提出上訴書狀，其
未敘述上訴之理由者並得於提起上訴後10日內向本院補提理由書
（均須按他造當事人之人數附繕本）「切勿逕送上級法院」。
                                    書記官  林桂玉
中    華    民    國   100    年    7     月    15    日
附錄：本案論罪科刑法條全文
槍砲彈藥刀械管制條例第12條
未經許可，製造、販賣或運輸子彈者，處1年以上7年以下有期徒
刑，併科新台幣500萬元以下罰金。
未經許可，轉讓、出租或出借子彈者，處6月以上5年以下有期徒
刑，併科新台幣300萬元以下罰金。
意圖供自己或他人犯罪之用，而犯前二項之罪者，處3 年以上10
年以下有期徒刑，併科新台幣700萬元以下罰金。
未經許可，持有、寄藏或意圖販賣而陳列子彈者，處5 年以下有
期徒刑，併科新台幣300萬元以下罰金。
第1項至第3項之未遂犯罰之。